【裁判字號】    91,交聲,1755
【裁判日期】    920409
【裁判案由】    違反道路交通管理處罰條例聲明異議
【裁判全文】
臺灣臺北地方法院交通事件裁定                  九十一年度交聲字第一七五五號
    原處分機關  交通部公路總局臺北區監理所板橋監理站
    異  議  人
    即受處分人  甲○○
右列受處分人因違反道路交通管理處罰條例案件，對於交通部公路總局臺北區監理所
板橋監理站九十一年十一月二十七日所為之處分（原處分：板監五字第裁四一─ＡＡ
0000000號），聲明異議，本院裁定如左：
    主  文
異議駁回。
    理  由
一、按汽車，係指在道路上不依軌道或電力架線而以原動機行駛之車輛（包括機器腳
    踏車），道路交通安全規則第二條第一項第一款定有明文。又汽車駕駛人，爭道
    行駛有左列情形之一者，處新臺幣六百元以上一千八百元以下罰鍰：(三)不依規定
    駛入來車道者；再汽車駕駛人有左列各款所列條款之一者，除依原條款處罰鍰外
    ，並予記點：(一)有第三十三條、第三十八條第一項、第四十條第一項、第四十五
    條、第四十七條第一款至第四款、第四十八條、第四十九條或第六十條第一項、
    第二項第一款至第三款情形之一者，各記違規點數一點，道路交通管理處罰條例
    第四十五條第一項第三款、第六十三條第一項第一款分別規定甚明。
二、本件異議人即受處分人甲○○於民國九十一年八月二十日上午八時五十二分許，
    騎乘車牌號碼ＧＫＪ─○○三號重型機車，行經臺北縣新莊市○○路設有雙黃標
    線之路段，跨越雙黃標線，不依規定駛入來車道，經臺北市政府警察交通警察大
    隊局警員拍攝照片逕行舉發，嗣經交通部公路總局臺北區監理所板橋監理站以異
    議人違反道路交通管理處罰條例第四十五條第一項第三款規定裁處罰鍰新臺幣九
    百元，並依同條例第六十三條第一項第一款規定記違規點數一點之事實，有臺北
    市政府警察局北市警交大字第ＡＡ0000000號舉發違反道路交通管理事件
    通知單、交通部公路總局臺北區監理所板橋監理站板監五字第裁四一─ＡＡ00
    00000號違反道路交通管理事件裁決書各一件及採證舉發照片一幀存卷可憑
    。異議人雖辯稱：違規照片上看不到雙黃線，且原舉發單位無證據證明違規地點
    係思源路云云。惟查，觀諸上開違規採證照片，車道上明確標示雙黃標線，且車
    牌號碼ＧＫＪ─○○三號重型機車駕駛人確實跨越雙黃線駛入來車道，此有上開
    違規採證照片可參，是異議人空言辯稱違規採證照片上看不到雙黃線云云，諉不
    足採。又按交通警察掣單舉發違反道路交通管理處罰條例所列之違規事實，本質
    上為行政處分，係公務員基於職務上之權力，依法就特定之具體事件所為之具公
    法上效果之單方行政行為，基於公務員為公法上行為具有公信力之原則，該行政
    行為當可被推定為真正，本件異議人並未舉出任何證據證明員警舉發有何違誤情
    事，是以異議人以上開情詞置辯，尚無足採信。從而原處分機關據以依法處分，
    核無違誤，本件異議為無理由，應予駁回。
據上論斷，應依道路交通案件處理辦法第十九條，裁定如主文。
中      華      民      國九十二      年      四      月    九    日
                                臺灣臺北地方法院交通法庭
                                    法  官    張筱琪
右正本證明與原本無異。
如不服本裁定，應於送達後五日內，向本院提出抗告狀。
                                      書記官  薛德芬
中      華      民      國      九十二      年      四      月    十    日


司法院資訊處製作；財團法人民間司法改革基金會備份。
